【裁判字號】    92,易,68
【裁判日期】    920820
【裁判案由】    贓物
【裁判全文】
臺灣臺中地方法院刑事判決                            九十二年度易字第六八號
    公  訴  人  臺灣臺中地方法院檢察署檢察官
    被      告  乙○○
右列被告因贓物案件，經檢察官提起公訴（九十一年度偵字第一九一五二號），本院
判決如左：
    主  文
乙○○故買贓物，累犯，處拘役伍拾玖日，如易科罰金，以參佰元折算壹日。
    事  實
一、乙○○有竊盜、妨害公務、傷害等前科，前曾於民國（下同）九十年間因犯竊盜
    罪，經本院判處有期徒刑四月確定，甫於九十一年三月十七日執畢出監，詎仍不
    知悔改，明知一不詳年籍、姓名之人所持有之嶄新、市價約為新台幣（下同）三
    千六百元之ＢＥＮＱ牌手機（手機序號為0000-0000- 0000-000，公訴人誤為
    0000-0000-0000-000，下稱系爭手機）係來歷不明之贓物（原為甲○○所有而於
    九十一年九月十日上午十時許在臺中縣大里市○○路○段與益民路口失竊），仍
    於九十一年九月十九日當天不詳時間，在臺中市○○路與建國路口附近之中古市
    場，以顯低於前開手機市價之二千五百元，向該年籍、姓名均不詳之人購得系爭
    手機供己使用，而故買贓物。嗣於九十一年九月二十六日十九時許，為警於臺中
    縣大里市○○路○段與成功路口查獲。
二、案經臺中縣警察局霧峰分局報告臺灣臺中地方法院檢察署檢察官偵查起訴。
    理  由
一、訊據被告乙○○固於歷次警訊、偵查及本院審理中坦承有於右揭時、地向姓名、
    年籍均不詳之人以二千五百元之價格購得系爭手機一支之事實，惟矢口否認有何
    故買贓物之犯行，辯稱：不知道該手機是別人遭竊之贓物云云。然查：
  (一)系爭手機乃被害人甲○○所有而於九十一年八月八日向中華電信股份有限公司申
    請辦理行動電話門號之同時，以三千六百八十元購買使用，嗣於九十一年九月十
    日上午十時許在臺中縣大里市○○路○段、益民路路口遺失等情，業據被害人甲
    ○○於警訊中指述甚詳，並於本院審理時到庭結證屬實，復有中華電信股份有限
    公司電子計算機統一發票一張在卷可佐，則系爭手機應確實屬被害人甲○○遺失
    之贓物無訛。
  (二)又被告雖辯稱：係以二千五百元之價格購得該手機，不知該手機乃他人失竊之贓
    物云云。惟查：系爭手機自被害人甲○○於九十一年八月八日購買至同年九月十
    日失竊為止，僅用過約一個月左右，尚屬九成新之物品，且被害人甲○○係於購
    買手機同時辦理門號一情，亦如前述，則以一般常情觀之，向行動電話門號經銷
    商購買手機同時辦理門號搭配時，該等經銷商為提供顧客優惠，其所搭配販售之
    手機價格均會較單機購買之價格便宜數百元至數千元不等，故系爭手機既係被害
    人甲○○搭配門號同時購得，其購買時之真實市價當必高於實際購買之金額。而
    被告乙○○卻僅以二千五百元左右之價格購得該僅經人使用月餘之系爭手機，其
    價格顯與系爭手機之價值有相當之差距；況被告乙○○亦於本院審理時供稱：因
    為覺得系爭手機比一般店家所賣的便宜，所以就買了等語，而現時科技日新月異
    ，手機種類繁多，價格因手機之功能、外型相異而不一，有時不同種手機之價格
    落差甚大，從數百元至數萬元之價格皆有，購買者無不精挑細選、精打細算，則
    被告乙○○當亦就同於系爭手機型號之手機有過相當之認識與瞭解，否則豈有覺
    得該等手機較一般店家所販售者便宜之理，由前開說明可知，被告乙○○於購買
    系爭手機時，顯然就該等手機當時之價格與市價有相當之落差一事有所認知；再
    者，被告乙○○於本院審理時就出售系爭手機之人姓名、年籍、相貌如何均無法
    描述，且供稱是第一次向該人購買手機，沒有向該人要保證書或者名片等語，則
    以一般消費者購買手機之常識，均會留下賣主之聯絡方式或手機原廠保固書，以
    便將來手機有所損壞時之維修聯繫，惟被告乙○○竟於本院審理時供稱他覺得買
    系爭手機時沒有留下賣主之聯絡方式或保證書之必要，顯與一般購買手機之常情
    有違，則被告於購買系爭手機時，就該等手機係屬來歷不明之贓物一事，應屬知
    之甚明，所辯無贓物之認識云云，自屬事後卸責之詞，不足以採信，本件應屬事
    證明確，被告犯行，堪以認定。
二、核被告乙○○所為，係犯刑法第三百四十九條第二項之故買贓物之罪（公訴人雖
    於犯罪事實欄末段記載被告「收受贓物」，惟其所述之犯罪事實包括被告乙○○
    購買之情節，且起訴所引法條亦為刑法第三百四十九條第二項之故買贓物條文，
    堪信其於犯罪事實欄所載僅屬誤植，附此敘明。）。又被告乙○○前有竊盜、妨
    害公務、傷害等前科，曾於九十年間因犯竊盜罪，經本院判處有期徒刑四月確定
    ，甫於九十一年三月十七日執畢出監一節，有刑案資料查註紀錄表、臺灣高等法
    院被告全國前案紀錄表在卷可稽，其於五年以內再犯本件有期徒刑以上之罪，為
    累犯，應依刑法第四十七條規定加重其刑。爰審酌被告於犯後猶矯飾其過，未見
    悔意，惟念其係貪圖小利，且於購買系爭手機時亦已支付相當代價等一切情狀，
    量處如主文所示之刑，並依法諭知易科罰金之折算標準，以示懲儆。
據上論斷，應依刑事訴訟法第二百九十九條第一項前段，刑法第三百四十九條第二項
、第四十七條、第四十一條第一項前段，罰金罰鍰提高標準條例第一條前段、第二條
，判決如主文。
中      華      民      國      九十二      年     八     月    二十    日
                                  臺灣臺中地方法院刑事第七庭
                                        法  官   林  學  晴
右正本證明與原本無異。
如不服本判決，應於送達後十日內向本院提出上訴狀（須附繕本），上訴於臺灣高等
法院臺中分院。
                                        書記官
中      華      民      國      九十二      年     八     月   二十一   日
附錄論罪科刑法條
刑法第三百四十九條
收受贓物者，處三年以下有期徒刑、拘役或五百元以下罰金。
搬運、寄藏、故買贓物或為牙保者，處五年以下有期徒刑、拘役或科或併科一千元以
下罰金。
因贓物變得之財物，以贓物論。


司法院資訊處製作；財團法人民間司法改革基金會備份。
